最高法院刑事判決　　　　　　　　　　　　　　　八十六年度台上字第七三五五號
　　上　訴　人　甲○○
右上訴人因盜匪案件，不服台灣高等法院中華民國八十六年九月十五日第二審更審判
決（八十六年度上更(二)字第三○五號，起訴案號：台灣士林地方法院檢察署八十四年
度偵字第七二五○號），提起上訴，本院判決如左：
    主  文
上訴駁回。
    理  由
按刑事訴訟法第三百七十七條規定，上訴於第三審法院，非以判決違背法令為理由，
不得為之。是提起第三審上訴，應以原判決違背法令為理由，係屬法定要件。如果上
訴理由狀並未依據卷內訴訟資料，具體指摘原判決不適用何種法則或如何適用不當，
或所指摘原判決違法情事，顯與法律規定得為第三審上訴理由之違法情形，不相適合
時，均應認其上訴為違背法律上之程式，予以駁回。本件原判決綜合調查證據之結果
，認上訴人甲○○共同一行為犯有懲治盜匪條例第五條第一項第一款意圖為自己不法
所有，以強暴致使不能抗拒而取他人之物二罪名之事實，乃撤銷第一審關於此部分之
判決，改判仍從一重處斷（為累犯），已詳其所憑之證據及認定之理由。按事實之
認定及證據之取捨，乃事實審法院之職權，苟無違反經驗法則及論理法則，自難指為
違法。原判決論處上訴人本件罪刑，已詳述其憑據及取捨證據之心證理由，核與證據
法則尚無違背，尤無理由不備之違法。上訴意旨仍執其在原審之辯詞，指摘原判決違
背法令，係就原判決已詳為論斷與說明之事項，再為事實上之爭執，殊非適法之第三
審上訴理由。又證人所作先後不同之證言，何者為可採，事實審法院本得參酌其他相
關證據為自由之判斷。證人即被害人曾素蓮、劉代珍母女之供證，雖先後不盡相同，
但原判決參酌其他相關證據，採信其等所為不利上訴人之供證；另對證人陳秋芬、吳
良華所為有利上訴人之證言，認係事後迴護之語，不予採取，分別在理由二、三、四
詳述其調查審認之結果，核屬事實審法院採證認事職權之適法行使，既無違證據法則
，不能任指為違法。而上訴人在原審質問劉代珍，案發當時有無戴眼鏡，原判決據以
推論案發時上訴人確屬在場，亦無違經驗法則。且原判決縱令除去該項推論，亦不影
響上訴人成罪。再上訴人作案時所帶開山刀、安全帽、手套及上訴人強盜所得之現款
新台幣五百元、華南商業銀行金融卡一張、金鍊子兩條、金戒子五枚，均未起獲扣案
，原審審判期日自無從提示。而上訴人既未供明共同正犯姓名、住址，自無從傳訊。
末按刑事訴訟法所稱應於審判期日調查之證據，必須該證據確與待證事實有重要之關
係，在客觀上有其調查之必要性者而言。上訴人在原審請求對其測謊，但原審認本件
事證己臻明確，尚無測謊必要，亦在理由五末段詳為說明，難認有調查未盡之違法。
此外，上訴徒憑己意，對原審職權之適法行使及原判決理由已詳為說明之事項，任意
爭辯，顯與法定上訴第三審之形式要件不符，其上訴違背法律上之程式，應予駁回。
據上論結，應依刑事訴訟法第三百九十五條前段，判決如主文。
中      華      民      國    八十六    年     十二     月     十二     日
                              最高法院刑事第二庭
                                  審判長法官  施  文  仁
                                        法官  陳  炳  煌
                                        法官  張  淳  淙
                                        法官  洪  文  章
                                        法官  林  錦  芳
      右正本證明與原本無異
                                              書  記  官
中      華      民      國    八十六    年      十二    月     十七     日
